臺灣臺中地方法院刑事判決　　　　　　　　　　　　九十一年度易字第一一七三號
　　公　訴　人　臺灣台中地方法院檢察署檢察官
　　被　　　告　甲○○
　　選任辯護人　朱逸群律師
右列被告因賭博案件，經檢察官提起公訴（九十一年度偵字第六四一九號），本院判
決如左：
    主  文
甲○○連續意圖營利，聚眾賭博，處有期徒刑陸月，如易科罰金，以參佰元折算壹日
。扣案之傳真機拾貳台、電子計算機貳台、簽注單肆拾伍張、帳單陸拾伍張均沒收。
    事  實
一、甲○○基於意圖營利之概括犯意，自民國八十七年七月間某日起至九十一年三月
    二十八日止，連續提供其位於台中縣大安鄉○○村○○○路九八０號住處，作為
    欲簽賭之公眾得出入之賭博場所，聚集不特定之賭客到場或以傳真或打電話之方
    式下注簽選號碼後，核對當期由香港政府所發行於每週二、四開獎之六合彩券之
    開獎號碼，以如附表所示之方法賭博財物，中獎者可按其如附表所示之簽賭種類
    贏得如附表所示倍數不等之彩金，如未簽中，賭資悉歸甲○○所有，而以前開方
    式經營賭博營利。嗣於九十一年三月二十八日二十時二十分許，經警持搜索票前
    往其前開住處搜索而查獲上開賭博情事，並扣得甲○○所有供賭博犯罪所用之傳
    真機二台、電子計算機二台、簽注單四十五張、帳單六十五張（起訴書誤載為四
    十五張）。
二、案經臺中縣警察局大甲分局移請臺灣臺中地方法院檢察署檢察官偵查起訴。
    理  由
一、前揭事實業據被告甲○○於警訊時、偵查中及本院審理時坦承不諱，復有相片、
    工作報告表、台中縣警察局維新小組職務報告書、搜索扣押筆錄、扣押物品目錄
    表各一份在卷可稽，另有傳真機二台、電子計算機二台、簽注單四十五張、帳單
    六十五張扣案可資佐證。本件事證明確，被告犯行洵堪認定。
二、按賭博乃係以偶然之輸贏，以定財物得喪之謂；則本件被告與簽賭者雙方輸贏之
    或然率並不確定，仍有偶然因素存在，尚具射倖性，自應認係賭博。又被告所有
    前開住處，雖係住宅，惟既提供予不特定之多數人出入簽賭，自屬公眾得出入之
    場所（司法院７９、３、１７（７９）廳刑一字第二八四號函可供參考）；則被
    告與簽賭者同在公眾得出入之場所賭博財物，自與刑法第二百六十六條第一項前
    段之在公眾得出入之場所賭博財物罪構成要件該當。另按所謂「供給賭博場所」
    ，係指提供特定處所供人從事賭博行為而言；所稱「聚眾賭博」，係指聚集不特
    定人參與賭博之行為，且縱未於現實上同時糾集多數人於同一處所，而係聚集眾
    人之財物進行賭博者，例如以電話或傳真之方式供人簽賭之行為，亦屬之；則被
    告前開意圖營利提供住處予不特定人參與賭博及以電話或傳真之方式供人簽賭之
    行為，自與刑法第二百六十八條之意圖營利供給賭博場所及聚眾賭博罪構成要件
    該當。
三、核被告所為，係犯刑法第二百六十六條第一項前段之在公眾得出入之場所賭博財
    物罪與第二百六十八條之意圖營利供給賭博場所及聚眾賭博罪。查被告於當期六
    合彩開獎前之多次意圖營利供給賭博場所、聚眾賭博與在公眾得出入之場所賭博
    財物，均係基於單一犯意接續達成同一犯罪之各個舉動，均係當次意圖營利供給
    賭博場所、聚眾賭博與在公眾得出入之場所賭博財物犯行之一部行為；且被告經
    營六合彩賭博之種類雖有多種，但侵害法益單一，屬單純一罪。另查被告所犯上
    述三罪，均係基於一賭博犯意之決定，以達成同一犯罪之各個舉動，應屬法律概
    念之一行為，即被告係以一行為觸犯上述三罪名，為想像競合犯，應依刑法第五
    十五條之規定，從一重之意圖營利聚眾賭博罪處斷。再查被告前後供給賭博場所
    、聚眾賭博及普通賭博犯行，時間分別緊接，犯罪構成要件分別相同，顯均係基
    於概括犯意反覆為之，均屬連續犯，應依刑法第五十六條之規定，各論以一罪，
    並加重其刑。另查追訴權期間自犯罪成立之日起算，但犯罪行為有連續或繼續之
    狀態者，自行為終了之日起算，刑法第第八十條第二項著有明文；則被告自八十
    七年七月間起即為刑法第二百六十六條第一項前段賭博罪之賭博行為，而依刑法
    第八十條第一項第五款之規定，其追訴權時效本為一年，但被告係連續賭博至九
    十一年三月二十八日被查獲止，業如前述，依前揭說明，其追訴權時效自行為終
    了之日即九十一年三月二十八日起算，則追訴權時效尚未屆滿，併此敘明。爰審
    酌被告不思以正當工作獲取財物，經營前開賭博，助長社會民眾僥倖心理，影響
    社會正常經濟活動，危害社會風氣，及其等經營時間與事後已坦承犯行，態度尚
    佳等一切情狀，量處如主文所示之刑，並諭知易科罰金之折算標準，以資懲儆。
    復查行為後法律有變更者，適用裁判時之法律；但裁判前之法律有利於行為人者
    ，適用最有利於行為人之法律，刑法第二條第一項定有明文；且易刑標準有變更
    亦有刑法第二條第一項之適用，此有七十九年十二月四日七十九年度第三次刑事
    庭會議決議（三），二十四年七月總會決議（二）可供參考；查被告行為後，刑
    法第四十一條業於九十年一月四日修正，同年月十日公佈施行，並於同年月十二
    日生效；修正前刑法第四十一條規定：「犯最重本刑為三年以下有期徒刑以下之
    刑之罪，而受六月以下有期徒刑或拘役之宣告，因身體、教育、職業、家庭之關
    係或其他正當事由，執行顯有困難者，得以一元以上三元以下折算一日，易科罰
    金。」，而修正後刑法第四十一條第一項前段規定：「犯最重本刑為五年以下有
    期徒刑以下之刑之罪，而受六個月以下有期徒刑或拘役之宣告，因身體、教育、
    職業、家庭之關係或其他正當事由，執行顯有困難者，得以一元以上三元以下折
    算一日，易科罰金。」；是比較新舊法之適用結果，本以適用新法較有利於行為
    人。但當連續犯罪之際，遇刑法有變更時，其一部涉及舊法，一部涉及新法者，
    即應依最後行為時之法律處斷（最高法院二十九年上字第三八六六號判例參照）
    ；則被告連續犯罪行為已連續至前開刑法第四十一條修正後，自應適用修正後刑
    法第四十一條第一項前段規定，而無行為後法律變更問題，附此敘明。
四、扣案之傳真機二台、電子計算機二台、簽注單四十五張、帳單六十五張，係被告
    所有供本件犯罪所用之物，業據被告供承在卷，復有前開搜索扣押筆錄、扣押物
    品目錄表可憑，爰依刑法第三十八條第一項第二款之規定宣告沒收。
五、據上論斷，應依刑事訴訟法第二百九十九條第一項前段，刑法第五十六條、第二
    百六十六條第一項前段、第二百六十八條、第五十五條、第四十一條第一項前段
    、第三十八條第一項第二款，罰金罰鍰提高標準條例第一條前段、第二條，判決
    如主文。
中      華      民      國      九十一    年      五    月    三十一    日
                                臺灣台中地方法院刑事第七庭
                                        法  官  陳  卿  和
右正本證明與原本無異。
如不服本判決，應於送達後十日內向本院提出上訴狀（須附繕本），上訴於台灣高等
法院台中分院。
                                        書記官
中      華      民      國      九十一    年      五    月    三十一    日
附表
編號  種    類      賭      博      方      式
一    港號二星  設０一至四七計四十七個號碼，每支簽選二個號碼，直接核對香港
                政府所發行於每週二、四開獎之六合彩券，六個開獎號碼中之兩個
                號碼全部簽中者，始為中獎，賭客可得所簽注賭資之五十三倍彩金
                ，若未簽中則賭資歸組頭即被告取得。
二    港號三星  設０一至四七計四十七個號碼，每支簽選三個號碼，直接核對香港
                政府所發行於每週二、四開獎之六合彩券，六個開獎號碼中之三個
                號碼全部簽中者，始為中獎，賭客可得所簽注賭資之五百二十倍彩
                金，若未簽中則賭資歸組頭即被告取得。
三    特別號    設有０一至四七計四十七個號碼，每支簽選一個號碼，直接核對香
                港政府所發行六合彩券開獎號碼中之特別號碼，凡選中者可得三十
                四倍之彩金，若未簽中則賭資歸組頭即被告取得。
【附錄本案論罪科刑法條】
刑法第二百六十六條第一項前段：
在公共場所或公眾得出入之場所賭博財物者，處一千元以下罰金。
刑法第二百六十八條：
意圖營利，供給賭博場所或聚眾賭博者，處三年以下有期徒刑，得併科三千元以下罰
金。
